Minutes et répertoires du notaire Pierre TIRON, 11 octobre 1783 - 27 mars 1812 (étude XXXII)
Archives nationales
- Répertoire(s) de Pierre TIRON, 11 octobre 1783 - 27 mars 1812; MC/RE/XXXII/6 - MC/RE/XXXII/12
  - Répertoire. an XIV, vendémiaire - 1812, 27 mars, 1er vendémiaire an XIV (23 septembre 1805) - 27 mars 1812; MC/RE/XXXII/12
    - Inventaire après décès: Pallu, Urbain. Sainte-Marguerite (rue), 12 juillet 1808
      inventaire après décès; Sainte-Marguerite (rue); Pallu, Urbain
    - Inventaire après décès: Lecat, Louise-Josèphe. Dedouay, François-Albertin (veuve). Chaume (rue du), n° 8, 14 juillet 1808
      inventaire après décès; Chaume (rue du); Lecat, Louise-Josèphe; Dedouay, François-Albertin
    - Inventaire après décès: Château, Claude-Louis. Beauregard (rue), 18 juillet 1808
      inventaire après décès; Beauregard (rue); Château, Claude-Louis
    - Inventaire après décès: Smits, Jacques. Fontaines (rue des), n° 16, 8 août 1808
      inventaire après décès; Fontaines (rue des); Smits, Jacques
    - Inventaire après décès: Prieur, Marie-Honorée. Barrier, Vincent (épouse). Faubourg-Saint-Denis (rue du), n° 154, 18 août 1808
      inventaire après décès; Faubourg-Saint-Denis (rue du); Prieur, Marie-Honorée; Barrier, Vincent
    - Inventaire après décès: Ricart, Claude. Filles-Dieu (rue des), n° 10, 19 août 1808
      inventaire après décès; Filles-Dieu (rue des); Ricart, Claude
    - Inventaire après décès: Lemaire, Paul-Charles. Grand-Chantier (rue du), n° 7, 22 août 1808
      inventaire après décès; Grand-Chantier (rue du); Lemaire, Paul-Charles
    - Inventaire après décès: Heude, Rose-Françoise. Lahollande, Claude-Antoine-Florentin (épouse). Neuve-d'Orléans (rue), 26 août 1808
      inventaire après décès; Neuve-d'Orléans (rue); Heude, Rose-Françoise; Lahollande, Claude-Antoine-Florentin
    - Inventaire après décès: Cochon, Marie-Rose. Meuser, Jacques-Henry (épouse). Cléry (rue de), n° 80, 29 août 1808
      inventaire après décès; Cléry (rue de); Cochon, Marie-Rose; Meuser, Jacques-Henry
    - Inventaire après décès: Monchy, Jean-Baptiste de. Filles-Dieu (rue des), n° 3, 29 août 1808
      inventaire après décès; Filles-Dieu (rue des); Monchy, Jean-Baptiste de
    - Inventaire après décès: Begrenier, Jean-Baptiste. Colombier (rue du), n° 30, 2 septembre 1808
      inventaire après décès; Colombier (rue du); Begrenier, Jean-Baptiste
    - Inventaire après décès: Passinge, Marie-Jeanne. Sainte-Avoie (rue), n° 55, 7 septembre 1808
      inventaire après décès; Sainte-Avoie (rue); Passinge, Marie-Jeanne
    - Inventaire après décès: Fromont, Pierre-François. Faubourg-Saint-Martin (rue du), n° 284, 22 septembre 1808
      inventaire après décès; Faubourg-Saint-Martin (rue du); Fromont, Pierre-François
    - Inventaire après décès: Delanoue, Jean-Marc-Antoine. Batailles (rue des), n° 16, Chaillot, 20 octobre 1808
      inventaire après décès; Chaillot (quartier); Batailles (rue des); Delanoue, Jean-Marc-Antoine
    - Inventaire après décès: Clausier, Marie-Antoinette. Moreau, Edme (épouse). Saint-Denis (rue), n° 357, 4 novembre 1808
      inventaire après décès; Saint-Denis (rue); Clausier, Marie-Antoinette; Moreau, Edme
    - Inventaire après décès: Pannelier, Sulpice. Saint-André des-Arts (rue), n° 11, 21 novembre 1808
      inventaire après décès; Saint-André-des-Arts (rue); Pannelier, Sulpice
    - Inventaire après décès: Vien, Marie-Charlotte. Saint-Martin (rue), n° 173, 26 novembre 1808
      inventaire après décès; Saint-Martin (rue); Vien, Marie-Charlotte
    - Inventaire après décès: Boursier, Jean-Baptiste. Petites-Ecuries (rue des), n° 67, 29 novembre 1808
      inventaire après décès; Petites-Ecuries (rue des); Boursier, Jean-Baptiste
    - Inventaire après décès: Leguay, Jacques-Louis-Auguste. orfèvre. Pelletier (quai), n° 24, 5 décembre 1808
      inventaire après décès; Pelletier (quai); Leguay, Jacques-Louis-Auguste; orfèvre
    - Inventaire après décès: Creuzet, Jacqueline. Salles, Michel (épouse). Sainte-Foy (rue), n° 31, 7 décembre 1808
      inventaire après décès; Sainte-Foy (rue); Creuzet, Jacqueline; Salles, Michel
    - Inventaire après décès: Saverin, Marie-Antoinette. Thierry, François (veuve). Jean-Beausire (rue), n° 3, 21 décembre 1808
      inventaire après décès; Jean-Beausire (rue); Saverin, Marie-Antoinette; Thierry, François
    - Inventaire après décès: Delatour, Madeleine-Catherine. Parent, Louis (veuve). Faubourg-Saint-Denis (rue du), n° 162, 29 décembre 1808
      inventaire après décès; Faubourg-Saint-Denis (rue du); Delatour, Madeleine-Catherine; Parent, Louis
    - Société maritime anonyme en aventure., 1er février 1809
      Voir éventuellement au 1er janvier 1809. 28 février 1809, délibération, RE/XXXII/12. 25 août 1830, dissolution de société, RE/XXXII/17.
    - Inventaire après décès: Damoy, Charles. Aboukir (rue d'), n° 45, 21 février 1809
      inventaire après décès; Aboukir (rue d'); Damoy, Charles
    - Inventaire après décès: Poitevin, Marie-Louise-Florence. Griot, Antoine (épouse). Lune (rue de la), n° 20, 22 mars 1809
      inventaire après décès; Lune (rue de la); Poitevin, Marie-Louise-Florence; Griot, Antoine
    - Inventaire après décès: Paris, Marie-Madeleine. Patiaux, Edme-Christophe (veuve); Valentin, François-L. (veuve). colle forte (fabricant de). Anglaises (rue des), n° 12, faubourg-Saint-Marceau., 7 avril 1809
      inventaire après décès; Anglaises (rue des); Paris, Marie-Madeleine; Patiaux, Edme-Christophe; Valentin, François-L.
    - Inventaire après décès: Longuet, Germaine-Marguerite-Jeanne. Marchand, Alexandre-Louis-François (veuve); Poulle, L. -F. (veuve). Faubourg-Montmartre (rue du), n° 40, 8 mai 1809
      inventaire après décès; Faubourg-Montmartre (rue du); Longuet, Germaine-Marguerite-Jeanne; Marchand, Alexandre-Louis-François; Poulle, L.-F.
    - Inventaire après décès: Pillon, Marie-Marthe. Guillot, Pierre-Jérémie (épouse). Saint-Denis (rue), n° 361. cour de la Cage, 15 mai 1809
      inventaire après décès; Saint-Denis (rue); Pillon, Marie-Marthe; Guillot, Pierre-Jérémie
    - Inventaire après décès: Dubuisson, Victoire. Pelfresne, Louis (veuve). Moisselles., 18 mai 1809
      inventaire après décès; Moisselles (Val-d'Oise); Dubuisson, Victoire; Pelfresne, Louis
    - Inventaire après décès: Legrand, Jean-Pierre. Meslay (rue), n° 25, 29 mai 1809
      inventaire après décès; Meslay (rue); Legrand, Jean-Pierre
    - Inventaire après décès: Berthelot, Germain-Aimé. Ferronnerie (rue de la), n° 10, 20 juin 1809
      inventaire après décès; Ferronnerie (rue de la); Berthelot, Germain-Aimé
    - Inventaire après décès: Letellier, Jean-Pierre-Anne. Favart (rue), n° 4, 3 juillet 1809
      inventaire après décès; Favart (rue); Letellier, Jean-Pierre-Anne
    - Inventaire après décès: Thuilier, Honorée. Jolibois dit Dubois, Alexis-Joseph (épouse). Basse Porte Saint Denis (rue), n° 26, 19 juillet 1809
      inventaire après décès; Basse-Porte-Saint-Denis (rue); Thuilier, Honorée; Jolibois dit Dubois, Alexis-Joseph
    - Inventaire après décès de M. Liévois., 26 juillet 1809
      inventaire après décès; Liévois, M.
    - Inventaire après décès: Lecomte, Catherine-Dorothée-Elisabeth. Barh, Tobie-Christophe (épouse)., 11 août 1809
      inventaire après décès; Lecomte, Catherine-Dorothée-Elisabeth; Barh, Tobie-Christophe
    - Inventaire après décès: Duranton, Joseph-Ferdinand. Grammont (rue de), n° 16, 11 août 1809
      inventaire après décès; Gramont (rue de); Duranton, Joseph-Ferdinand
    - Inventaire après décès: Grard, Marie-Thérèse. Bouillerot de Saint-Ange, Nicolas (veuve); Moreau, J. L. (veuve). Oursine (rue de l'), n° 10, 17 août 1809
      inventaire après décès; Lourcine (rue de); Grard, Marie-Thérèse; Bouillerot de Saint-Ange, Nicolas; Moreau, J.L.
    - Inventaire après décès: Chierfranc, Etienne-Pierre de. Faubourg-Saint-Denis (rue du), n° 13, 4 septembre 1809
      inventaire après décès; Faubourg-Saint-Denis (rue du); Chierfranc, Etienne-Pierre de
    - Inventaire après décès: Ravet, Marie-Anne. Linthamer, Jean-Antoine-Marie (épouse). Croix (rue de la), n° 17, hospice de la Pitié, 8 septembre 1809
      inventaire après décès; Croix (rue de la); Pitié-Salpêtrière (hôpital de la); Ravet, Marie-Anne; Linthamer, Jean-Antoine-Marie
    - Inventaire après décès: Sauvan, Elisabeth-Adélaïde. Legouve, Gabriel-Marie-Jean-Baptiste (épouse). Saint-Marc (rue), n° 14, 22 septembre 1809
      inventaire après décès; Saint-Marc (rue); Sauvan, Elisabeth-Adélaïde; Legouve, Gabriel-Marie-Jean-Baptiste
    - Inventaire après décès: Dumard, Jean-Baptiste. Déchargeurs (rue des), n° 11, 26 septembre 1809
      inventaire après décès; Déchargeurs (rue des); Dumard, Jean-Baptiste
    - Inventaire après décès: Hatton, Marie-Louise-Etienne. Michaut, François (épouse). Bois (ancien marchand de). Université (rue de l'), n° 19, au Gros-Caillou, 15 novembre 1809
      29 avril 1833, transport de droits successifs, ET/XXXII/336.
      inventaire après décès; Université (rue de l'); Hatton, Marie-Louise-Etienne; Michaut, François; négociant
    - Inventaire après décès: Lemaistre, Toussaint. Deux-Portes-Saint-Sauveur (rue des), n° 24, 18 novembre 1809
      inventaire après décès; Deux-Portes-Saint-Sauveur (rue des); Lemaistre, Toussaint
    - Inventaire après décès: Giret, Marie-Madeleine. Carnoncle, Pierre-Joseph de (épouse). Rochechouart (rue), n° 3, 29 novembre 1809
      inventaire après décès; Rochechouart (rue de); Giret, Marie-Madeleine; Carnoncle, Pierre-Joseph de
    - Inventaire après décès: Clémence, Jacques-Pierre. fruitier. Vieilles-Etuves (rue des), n° 1, 9 décembre 1809
      inventaire après décès; Vieilles-Etuves (rue des); Clémence, Jacques-Pierre; commerçant
    - Inventaire après décès: Bonjour, Marie-Colombe. Bonjour, Pierre-Edme-Théodore (épouse). Madeleine (place de la), n° 4, 16 décembre 1809
      inventaire après décès; Madeleine (place de la); Bonjour, Marie-Colombe; Bonjour, Pierre-Edme-Théodore
    - Inventaire après décès: Bonjour, Paul. Neuve-du-Luxembourg (rue), n° 10, 2 janvier 1810
      inventaire après décès; Neuve-du-Luxembourg (rue); Bonjour, Paul
    - Inventaire après décès: Persain, Alexis-Antoine. brodeur. Grenetat (rue), n° 2, 9 janvier 1810
      inventaire après décès; Greneta (rue); Persain, Alexis-Antoine; brodeur
    - Inventaire après décès: Jurquet, Pierre-Paul. Faubourg-Saint-Denis (rue du), n° 172, 23 janvier 1810
      inventaire après décès; Faubourg-Saint-Denis (rue du); Jurquet, Pierre-Paul
    - Inventaire après décès: Jouffroy, Anne-Cécile. Collinot, Jean-Claude (veuve). Pirouette (rue de la), n° 3, 6 février 1810
      inventaire après décès; Pirouette (rue); Jouffroy, Anne-Cécile; Collinot, Jean-Claude
    - Inventaire après décès: Delacoux, Jean-Baptiste. Ventadour (rue de), n° 9, 7 février 1810
      inventaire après décès; Ventadour (rue de); Delacoux, Jean-Baptiste
    - Inventaire après décès: Chéret, Jean-Baptiste-François. Cléry (rue de), n° 96, 19 mars 1810
      inventaire après décès; Cléry (rue de); Chéret, Jean-Baptiste-François
    - Inventaire après décès: Guyot de Laval, Abraham Christophe. Cerutti (rue), n° 36, 21 mars 1810
      inventaire après décès; Cerutti (rue); Guyot de Laval, Abraham Christophe
    - Inventaire après décès: Racault de Reuilly, Jean Jacques. Maître des requêtes, baron d'empire, Légion d'honneur, préfet de l'Arno. Saint-Honoré (rue), 30 avril 1810
      30 décembre 1813, liquidation de la succession, RE/XLVI/14.
      inventaire après décès; liquidation; Arno (Italie); Saint-Honoré (rue); Racault de Reuilly, Jean Jacques; maître des requêtes (Ancien Régime); préfet
    - Inventaire après décès: Cellot, Madeleine-Geneviève. Sauvage, Jean-Bernard (veuve). propriétaire. Petit-Bourbon (rue du), n° 26, 1er mai 1810
      23 janvier 1807, partage des biens, RE/XXX/14.
      inventaire après décès; Petit-Bourbon (rue du); Cellot, Madeleine-Geneviève; Sauvage, Jean-Bernard
    - Inventaire après décès: Liévois, Charles-François., 3 mai 1810
      inventaire après décès; Liévois, Charles-François
    - Inventaire après décès: Massieu de Tourny, Reine Hélène. Demange, Jean-Louis (veuve). Faubourg-Montmartre (rue du), n° 13, 7 mai 1810
      inventaire après décès; Faubourg-Montmartre (rue du); Massieu de Tourny, Reine-Hélène; Demange, Jean-Louis
    - Inventaire après décès: Danfer dit Bontemps, Louis. Faubourg-du-Temple (rue du), n° 43, 10 mai 1810
      inventaire après décès; Faubourg-du-Temple (rue du); Danfer dit Bontemps, Louis
    - Inventaire après décès: Lecomte, Marie-Madeleine. Hervy, Jean-René (épouse). Faubourg-Saint-Martin (rue du), n° 129, 24 mai 1810
      inventaire après décès; Faubourg-Saint-Martin (rue du); Lecomte, Marie-Madeleine; Hervy, Jean-René
    - Inventaire après décès: Hémery, Jean-Louis. Fontaine-Nationale (rue de la), n° 5, 30 mai 1810
      inventaire après décès; Hémery, Jean-Louis
    - Société pour la fabrication d'étoffes de soie et coton., 19 juin 1810; Gau, Pierre
      13 novembre 1811, société entre les mêmes sauf Pierre Gau, père. 21 août 1813, société. REXXXII/12 et 13.
      acte de société; tisserand
    - Inventaire après décès: Pionnier, Pierre-Jean-Baptiste. Vins (marchand de). Filles-Dieu (rue des), n° 10, 4 juillet 1810
      inventaire après décès; Filles-Dieu (rue des); Pionnier, Pierre-Jean-Baptiste; commerçant
    - Inventaire après décès: Bouard, Jeanne-Henriette. Boudet, Jacques (épouse). Faubourg-Saint-Denis (rue du), n° 105, 18 juillet 1810
      inventaire après décès; Faubourg-Saint-Denis (rue du); Bouard, Jeanne-Henriette; Boudet, Jacques
    - Inventaire après décès: Dubois, Louis-Etienne. fleuriste. Saint-Denis (rue), n° 248, 20 juillet 1810
      inventaire après décès; Saint-Denis (rue); Dubois, Louis-Etienne; fleuriste
    - Inventaire après décès: Gindre, Alexis. Poissonnière (boulevard), n° 35, 26 juillet 1810
      inventaire après décès; Poissonnière (boulevard); Gindre, Alexis
    - Inventaire après décès: Mialliez, Pierre-Charles-Théodore. canonier au 2e régiment du corps impérail d'artillerie de marine., 6 août 1810
      inventaire après décès; Mialliez, Pierre-Charles-Théodore; militaire du rang
    - Inventaire après décès: Bue, Pierre. portier, rentier. Vosges (place des), n° 19, 30 août 1810
      inventaire après décès; Vosges (place des); Bue, Pierre; concierge
    - Inventaire après décès: Dagron, François. tailleur d'habits. Saint-Martin (rue), n° 108, impasse Clervaut., 20 novembre 1810
      inventaire après décès; Clairvaux (impasse de); Saint-Martin (rue); Dagron, François; tailleur d'habits
    - Inventaire après décès: Lenormand, Louise-Thérèse. Michel, Annet (veuve). Neuve des-Petits-Champs (rue), n° 53, 30 novembre 1810
      inventaire après décès; Neuve-des-Petits-Champs (rue); Lenormand, Louise-Thérèse; Michel, Annet
    - Inventaire après décès: Meunier, Jean-Baptiste. conducteur de diligences. Aboukir (rue d'), n° 41, 13 décembre 1810
      inventaire après décès; Aboukir (rue d'); Meunier, Jean-Baptiste; conducteur de véhicules
    - Inventaire après décès: Gersaint, Marie-Antoinette. Grouvelle, Henri-François (veuve). Grenelle (rue de), n° 12, au-Gros-Caillou, 24 décembre 1810
      inventaire après décès; Grenelle (rue de); Gersaint, Marie-Antoinette; Grouvelle, Henri-François
    - Inventaire après décès: Debast, Léonard-Barthélemy. Vieille-du-Temple (rue), n° 134, 26 décembre 1810
      inventaire après décès; Vieille-du-Temple (rue); Debast, Léonard-Barthélemy
    - Inventaire après décès: Saigne, Joseph. entrepreneur du pavé de Paris. Folie-Méricourt (rue de la), n° 23, 27 décembre 1810
      inventaire après décès; Folie-Méricourt (rue de la); Saigne, Joseph; chef d'entreprise
    - Inventaire après décès: Leroux, Jean-Calixte. Faubourg-Saint-Martin (rue du), n° 90, 31 décembre 1810 - 1810
      inventaire après décès; Faubourg-Saint-Martin (rue du); Leroux, Jean-Calixte
    - Inventaire après décès: Cinquin, François. Sèvres (rue de), Faubourg Saint-Germain, 3 janvier 1811
      inventaire après décès; Sèvres (rue de); Cinquin, François
    - Inventaire après décès: Lejeune, Jean-Louis-Marin. charcutier. Saint-Honoré (rue), n° 62, 14 janvier 1811
      inventaire après décès; Saint-Honoré (rue); Lejeune, Jean-Louis-Marin; charcutier
    - Inventaire après décès: Château, Jean-François. brossier (marchand). Saint-Denis (rue), n° 334, 2 février 1811
      inventaire après décès; Saint-Denis (rue); Château, Jean-François; tabletier
    - Inventaire après décès: Figuier, Marie-Thérèse de. Ménageot, Pierre-Jacques (veuve). Moulins (rue des), n° 11, 4 février 1811
      inventaire après décès; Moulins (rue des); Figuier, Marie-Thérèse de; Ménageot, Pierre-Jacques
    - Inventaire après décès: Bogues, Jean-François. Beauregard (rue), n° 27, 25 février 1811
      inventaire après décès; Beauregard (rue); Bogues, Jean-François
    - Inventaire après décès de Justine-Catherine Lecomte-Thomassin. Faubourg-Saint-Denis (rue du), n° 51, 25 mars 1811
      inventaire après décès; Faubourg-Saint-Denis (rue du); Lecomte Thomassin, Justine-Catherine
    - Inventaire après décès: Thourner, Jean-Jacques. Saint-Roch (rue), n° 8, 20 avril 1811
      inventaire après décès; Saint-Roch (rue); Thourner, Jean-Jacques
    - Inventaire après décès: Cadet, Charlotte-Louise. Hanicque, Antoine (veuve). Vitry-sur-Seine., 6 mai 1811
      inventaire après décès; Vitry-sur-Seine (Val-de-Marne); Cadet, Charlotte-Louise; Hanicque, Antoine
    - Inventaire après décès: Bourdon, Elisabeth-Denise. Campau, Louise (épouse); Roussel, Louis (veuve)., 7 mai 1811
      inventaire après décès; Bourdon, Elisabeth-Denise; Campau, Louise; Roussel, Louis
    - Inventaire après décès: Watin, Jean-Louis. Sainte-Appoline (rue), n° 7, 29 mai 1811
      inventaire après décès; Sainte-Apolline (rue); Watin, Jean-Louis
    - Inventaire après décès: Cottrelle, Marie-Thérèse-Joséphine., 29 mai 1811
      inventaire après décès; Cottrelle, Marie-Thérèse-Joséphine
    - Inventaire après décès: Thibaut, Georges-Antoine., 28 juin 1811
      inventaire après décès; Thibaut, Georges-Antoine
    - Inventaire après décès: Collais, Louise-Françoise. Laurent, Mathurin (épouse). Faubourg-Poissonnière (rue du), n° 57, 1er juillet 1811
      inventaire après décès; Faubourg-Poissonnière (rue du); Collais, Louise-Françoise; Laurent, Mathurin
    - Inventaire après décès: Parseval, Marie-Françoise de. Desbrest, Claude (veuve). receveur général des finances à Poitiers (ancien). Taitbout (rue), n° 30, 12 août 1811
      inventaire après décès; Taitbout (rue); Poitiers (Vienne); Parseval, Marie-Françoise de; Desbrest, Claude; percepteur
    - Inventaire après décès: Fagote, Chrétien. Thévenot (rue), n° 2, 7 octobre 1811
      inventaire après décès; Thévenot (rue); Fagote, Chrétien
    - Inventaire après décès: Moreau de Meauce, Françoise-Monique-Marie-Thérèse. Tiersonnier, Eloy (épouse)., 26 octobre 1811
      inventaire après décès; Moreau de Meauce, Françoise-Monique-Marie-Thérèse; Tiersonnier, Eloy
    - Inventaire après décès: Plumelle, Anne-Christine. Cazenave, Louis-Jean-Baptiste (veuve)., 28 octobre 1811
      15 février 1815, partage des successions, RE/XXIV/18.
      inventaire après décès; Plumelle, Anne-Christine; Cazenave, Louis-Jean-Baptiste; Cazenave, Jean-Baptiste
    - Inventaire après décès: Legouve, Gabriel-Marie-Jean-Baptiste., 12 novembre 1811
      inventaire après décès; Legouve, Gabriel-Marie-Jean-Baptiste
    - Inventaire après décès: Pierrard, Louise-Nicole. Lequenne, Jean-Louis-Honoré (épouse). Cimetière-Saint-Nicolas (rue du), n° 14, 23 novembre 1811
      inventaire après décès; Cimetière-Saint-Nicolas (rue du); Pierrard, Louise-Nicole; Lequenne, Jean-Louis-Honoré
    - Inventaire après décès: Desouède, Marie-Madeleine. Antremont, Jean-Noël (épouse); Bardoux, Jacques (veuve). Saint-Maur (rue), 23 décembre 1811
      inventaire après décès; Saint-Maur (rue); Desouède, Marie-Madeleine; Antremont, Jean-Noël; Bardoux, Jacques
    - Inventaire après décès: Drouin, Marie-Louise-Thérèse. Bouteiller, Guillaume-Jacques (épouse). rentier. Beauregard (rue), n° 6, 10 février 1812
      inventaire après décès; Beauregard (rue); Drouin, Marie-Louise-Thérèse; Bouteiller, Guillaume-Jacques
    - Inventaire après décès: Vivien, Pierre-Simon. Bon-Puits (rue du), n° 5, La Chapelle-Saint-Denis, 26 février 1812
      inventaire après décès; Bon-Puits (rue du); La Chapelle (ancienne commune); Vivien, Pierre-Simon
    - Inventaire après décès: Imbert, Alexis-Denis. caissier de la maison de commerce Marc Joly et Cie. Saint-Martin (rue), n° 112, 4 mars 1812
      inventaire après décès; Saint-Martin (rue); Imbert, Alexis-Denis; comptable
    - Inventaire après décès: Bardoux, Madeleine-Françoise. Armand, Noël (épouse). marchand ambulant. Faubourg-Saint-Martin (rue du), 17 mars 1812
      inventaire après décès; Faubourg-Saint-Martin (rue du); Bardoux, Madeleine-Françoise; Armand, Noël; commerçant